臺灣臺中地方法院刑事判決　　　　　　　　　　　　九十四年度訴字第一八六號
　　公　訴　人　台灣台中地方法院檢察署檢察官
　　被　　　告　甲○○
右列被告因偽造文書案件，經檢察官提起公訴（九十四年度偵字第三一一一號、九十
四年度偵緝字第二八六號）後，聲請改依協商程序而為判決，本院判決如左：
    主  文
甲○○共同連續行使偽造私文書，足以生損害於公眾及他人，處有期徒刑陸月，如易
科罰金，以參佰元折算壹日。
附表編號一、二所示偽造財團法人私立中國醫藥學院附設醫院雇主申請聘僱家庭外籍
監護工專用診斷證明書、巴氏量表、各項特定病症及病情附表上偽造「醫師康意敏５
４９５」、「醫師陳賢德２３２６」、「林正介診斷書用章」「財團法人私立中國醫
院附設醫院診斷書用章」之印文，均沒收。
    犯罪事實及理由
一、犯罪事實：被告甲○○係台中市○○區○○街五九巷七弄三號中部國際開發有限
    公司之經理，從事招攬家庭外籍監護工引進國內之業務，明知附表編號一、二所
    示受監護人陳戴錦佩、張柏鈴之身體狀況，可能不符合行政院勞工委員會申請家
    庭外籍監護工之資格，竟為完成陳孟玲、許麗珍委託之申請家庭外籍監護工手續
    （陳孟玲亦為雇主，許麗珍係以張萬綠為雇主名義委託），而與林國安（另由台
    灣南投地方法院檢察署偵辦）基於犯意之聯絡，連續於民國九十年九月間某日及
    同年十月間某日，提供受監護人陳戴錦佩、張柏鈴之相關年籍資料予林國安，由
    林國安於不詳地點偽造附表編號一、二所示之財團法人私立中國醫藥學院附設醫
    院雇主申請聘僱家庭外籍監護工專用診斷證明書、巴氏量表、各項特定病症及病
    情附表，並偽造附表編號一、二所示「醫師康意敏５４９５」、「醫師陳賢德２
    ３２６」、「林正介診斷書用章」「財團法人私立中國醫院附設醫院診斷書用章
    」之印文在前開文書上，交予被告甲○○分別於九十年十一月七日及同年月二十
    一日，以雇主陳孟玲、張萬綠名義向行政院勞工委員會申請聘僱家庭外籍監護工
    而行使，足以生損害於行政院勞工委員會審核聘僱家庭外籍監護工之正確性及財
    團法人私立中國醫藥學院附設醫院暨康意敏、陳賢德、林正介。
二、證據：
（一）被告甲○○之自白供述。
（二）委託人陳孟玲、許麗珍及雇主張萬綠於偵查中之供述。
（三）中國醫藥大學附設醫院九十三年七月二十日院業字第九三０七二五三八號函、
      行政院勞工委員會九十四年四月二十一日勞職外字第０九四００一九五一三號
      函附雇主聘僱外籍勞工申請書及附表編號一、二所示偽造之私文書等影本。
三、本件被告已認罪，經檢察官與被告於審判外達成協商合意，其合意內容為：被告
    願受科刑範圍為有期徒刑六月之宣告。本院查上開協商合意並無刑事訴訟法第四
    百五十五條之四第一項所列情形之一，檢察官聲請改依協商程序而為判決，本院
    爰不經言詞辯論，於協商合意範圍內為協商判決。
四、應適用之法條：刑事訴訟法第四百五十五條之四第二項、第四百五十五條之八，
    刑法第二十八條、第五十六條、第二百十六條、第二百十條、第四十一條第一項
    前段，第二百十九條、罰金罰鍰提高標準條例第二條。
五、本判決除有刑事訴訟法第四百五十五條之四第一項第一款、第二款、第四款、第
    六款、第七款所定情形之一，或違反同條第二項之規定外，不得上訴。
六、如不服本件判決，得自收受判決送達後十日內，向本院提出上訴書狀，上訴於第
    二審法院。
中      華      民      國      九十四      年    六    月    二十八    日
                                  台灣台中地方法院刑事第八庭
                                        審判長法  官  朱光國
                                              法  官  洪俊誠
                                              法  官  鍾堯航
附表：
編號  偽造之私文書      日  期      受監護人姓名  偽造私文書上偽造之印文
一    財團法人私立中國  九十年九月  陳戴錦佩      「醫師康意敏５４９５」
      國醫藥學院附設醫  二十一日                  之印文二十一枚、「林正
      院雇主申請聘僱家                            介診斷書用章」一枚、「
      庭外籍監護工專用                            財團法人私立中國醫藥學
      診斷證明書、巴氏                            院附設醫院診斷書用章」
      量表、各項特定病                            一枚。
      症及病情附表
二    財團法人私立中國  九十年十月  張柏鈴        「醫師陳賢德２３２６」
      國醫藥學院附設醫  三十一日                  之印文二十四枚、「林正
      院雇主申請聘僱家                            介診斷書用章」一枚、「
      庭外籍監護工專用                            財團法人私立中國醫藥學
      診斷證明書、巴氏                            院附設醫院診斷書用章」
      量表、各項特定病                            一枚。
      症及病情附表
右正本證明與原本無異。
如不服本判決，應於送達後十日內向本院提出上訴狀（須附繕本），上訴於台灣高等
法院台中分院。
                                              書記官
中      華      民      國      九十四      年    六    月    二十八    日
附錄本案論罪科刑法條全文
刑法第二百十六條：
行使第二百十條至第二百十五條之文書者，依偽造、變造文書或登載不實事項或使登
載不實事項之規定處斷。
刑法第二百十條：
偽造、變造私文書，足以生損害於公眾或他人者，處五年以下有期徒刑。
